臺灣高等法院臺中分院刑事判決
111年度上訴字第1184號
上  訴  人  
即  被  告  陳仲寬（原名陳建宏）


               
　　　　　　　　　　


選任辯護人  黃俊昇律師
            歐優琪律師
上列上訴人即被告因違反槍砲彈藥刀械管制條例案件，不服臺灣
臺中地方法院110年度訴字第278號中華民國111年1月19日第一審
判決（起訴案號：臺灣臺中地方檢察署109年度偵字第25770號）
，提起上訴，本院判決如下：
    主  文
上訴駁回。
    理  由
一、本案經本院審理結果，認第一審判決認事、用法及量刑均  
    無不當，應予維持，並引用第一審判決書記載之犯罪事實  
    、證據及理由（如附件）。
二、本案上訴人即被告陳仲寬（原名陳建宏，下稱被告）不服原
    審判決提起上訴，其上訴理由略以：
　㈠被告所犯非法寄藏非制式手槍罪之法定刑，相較於其他侵害
    身體、健康、財產法益之刑度，本件刑度非常嚴厲；再者，
    被告持有本件槍、彈，與原審判決如附表二所示之槍、彈，
    均係於民國108年3、4月時即開始寄藏，僅係於109年3月5日
    遭查獲如附表二所示之槍、彈時，遺忘將如附表一之槍、彈
    一併交出，並無隱瞞警方而故意保留槍、彈之情形，此自被
    告於109年3月5日遭查獲如附表二所示之槍、彈後至同年8月
    23日止至少5個多月期間內，都未曾試射或攜帶外出用以犯
    案等情自可知悉，是被告並未將本案槍、彈供自己或他人為
    其他犯罪使用，或係有意藉機獲利之情形，相較於擁槍自重
　　、恃槍為非作歹之人所造成之社會危害有別，足見被告於本
    案之犯罪情節及彰顯之主觀惡性並非巨大。是以，審酌被告
    之犯罪情狀於客觀上顯非不可憫恕，倘機械式的適用法律，
    逕對被告以5年以上有期徒刑論處，依一般社會觀念及通常
    法律情感而言，實有情輕法重之嫌，請以符合罪刑相當原則
    之考量下，依刑法第59條規定減輕其刑。
  ㈡依最高法院108年度台上字第2820號刑事判決意旨，若符合刑
    法第47條第1項累犯之要件，即機械性一律加重最低本刑
　　，將剝奪法官個案裁量決定刑度之權限，故法院需視前案是
    否為被告故意或過失犯罪；前案徒刑之執行完畢是否入監執
    行完畢、是否易科罰金或易服社會勞動而視為執行完畢；5
    年以內再犯本案犯行係於5年之初期、中期或末期；被告再
    犯之後罪是否與前案屬同一罪質；為避免與罪責原則相悖，
    基於罪刑相當原則及雙重評價禁止原則，後罪之不法內涵除
    與前罪具有內在關聯性外，尚須後罪之不法內容重於前罪等
    因素，綜合判斷是否加重最低本刑部分。本案原審認行為人
    僅有於不符合刑法第59條所定要件下，致行為人所受刑罰超
    過其所應擔負罪責，或並未量處最低法定刑時，始有不依刑
    法第47條第1項加重其刑之見解，已違反司法院釋字第775號
    解釋理由書中所闡明「刑罰具有最後手段之特性，應受嚴格
    之限制，且須以罪責為基礎，與罪責相對應，不得超過罪責
    」之罪責相當性原則。蓋累犯成立是否加重本刑，必須慮及
    被告對刑罰反應力是否薄弱及有無特別惡性等情，以避免被
    告所受刑罰超過其所應負擔罪責，而因此遭受罪刑不相當之
    過苛侵害。簡言之，無論被告可否適用刑法第59條酌減其刑
    ，或係是否依涉犯罪名之最低本刑量處被告之刑度，皆無礙
    使用司法院釋字第775號解釋不予加重本刑之裁量權，故即
    便原審未依非法寄藏非制式手槍之最低本刑5年論處，基於
    罪刑相當原則，若被告並無司法院釋字第775號解釋所述具
    有特別惡性及對刑罰反應力薄弱之情形，則原審即不得逕依
    刑法第47條第1項規定加重被告刑度。再查，原審判決未審
    酌被告於本案非法寄藏非制式手槍之行為，與前案傷害及違
    反毒品危害防制條例案件之行為類型大不相同，前後犯罪侵
    害之法益亦不同，顯屬不同罪質之犯罪，且被告於本案前，
    除原審判決如附表二所示之判決外（如附表二及如附表一所
    示槍枝實為被告寄藏之同一批），並無任何與槍砲彈藥刀械
    管制條例相同之前科，難認被告具有特別惡性；再者，被告
    之傷害及毒品前案，係以易科罰金方式執行完畢，並未入監
    執行接受監獄之教化、矯正措施，尚難遽認被告有返回社會
    後仍無法自我控管，是被告並不符合司法院釋字第775號解
    釋所稱具有特別惡性及對刑罰反應力薄弱之情形。是以，原
    審判決雖引用上開司法院釋字解釋，稱被告有特別惡性即對
    刑罰反應力薄弱之情形云云，卻漏未依前揭意旨審酌前案與
    本案罪質是否近似而有特別惡性，或說明被告是否就前案有
    對刑罰反應力薄弱等情，而逕以刑法第47條第1項加重其刑
    ，顯有判決不備理由之違法等語。
三、經查：
  ㈠刑法第59條規定之酌量減輕其刑，必須犯罪另有特殊之原因
    與環境，在客觀上足以引起一般同情，認為即使予以宣告法
    定最低度刑，猶嫌過重者，始有其適用。此所謂法定最低度
    刑，固包括法定最低本刑；惟遇有其他法定減輕之事由者，
    則應係指適用其他法定減輕事由減輕其刑後之最低度刑而言
　　。倘被告別有法定減輕事由者，應先適用法定減輕事由減輕
    其刑後，猶認其犯罪之情狀顯可憫恕，即使科以該減輕後之
    最低度刑仍嫌過重者，始得適用刑法第59條規定酌量減輕其
    刑（最高法院100年度台上字第744號判決要旨參照）。經查
    ：被告本案所犯非法寄藏非制式手槍犯行為重大犯罪，而該
    罪最輕法定本刑為5年以上有期徒刑，得併科新臺幣1000萬
    元以下罰金；是本案非法寄藏非制式手槍罪須認如量處有期
    徒刑5年尤嫌過重時，始有刑法第59條適用餘地。衡酌被告
    本案所犯非法寄藏非制式手槍犯行，無堪認被告寄藏上開槍
    、彈，有何迫於情勢，誤蹈法網而為之情，況且，槍、彈之
    危險性甚高，為政府嚴禁之違禁物，詎被告於前案為警查獲
    後，仍隱匿上情，猶再另行起意非法寄藏如原判決附表一所
    示之槍、彈，對社會秩序、治安及他人生命、身體等安全潛
    藏有高度危害，衡諸社會一般人客觀標準，難認有何情輕法
    重，在客觀上足以引起一般同情而可堪憫恕之處，自無適用
    刑法第59條規定之餘地。是被告此部分之上訴意旨，尚嫌無
    據。
　㈡司法院釋字第775號解釋意旨係指明，如不問被告成立累犯之
    前案情節，是否有其特別惡性及對刑罰反應力薄弱等立法理
    由所指因素，即一律加重其刑，有違憲法罪刑相當性原則，
    其中關於刑法第59條適用的說明，僅係例示如何於個案中調
    節罪刑不相當之情，當無排除法官於認定被告符合累犯之規
    定後，仍得就個案行使裁量權，檢視是否加重其刑之理。原
    判決已說明：被告於前案執行完畢後，未生警惕，故意再為
    本案犯行，足見前罪之徒刑執行成效不彰，其對刑罰之反應
    力顯然薄弱，衡量被告於本案之犯罪情節及所侵害之法益，
    並無應量處最低法定刑，否則有違罪刑相當原則，暨有因無
    法適用刑法第59條酌量減輕其刑之規定，致其人身自由遭受
    過苛侵害之情形，而參酌司法院釋字第775號解釋意旨，依
    累犯規定加重其刑。原審既已綜合判斷而就被告之本案犯行
    裁量加重其刑，並敘明其職權行使之理由，部分理由雖有微
    疵，於結果並無不同，亦難認有違誤之處。
四、原審以被告犯罪事證明確，對被告論處罪刑，其認事、用法
    及量刑核無違誤，被告在本院未提出其他之積極證據，猶以
    前詞指摘原判決不當，其上訴無理由，應予駁回。
五、被告經合法傳喚，無正當理由不到庭，爰不待其陳述，逕行
    一造辯論而為判決。
據上論斷，應依刑事訴訟法第371條、第373條、第368條，判決
如主文。
本案經檢察官潘曉琪提起公訴，檢察官謝岳錦、林弘政到庭執行
職務。
中　　華　　民　　國　　111 　年　　10　　月　　12　　日
           刑事第十一庭    審判長法　官   張  意  聰
                                 法　官   林  清  鈞
                                 法　官   周  瑞  芬
以上正本證明與原本無異。
如不服本判決應於收受送達後20日內向本院提出上訴書狀，其未
敘述上訴理由者，並得於提起上訴後20日內向本院補提理由書（
均須按他造當事人之人數附繕本）「切勿逕送上級法院」。因疫
情而遲誤不變期間，得向法院聲請回復原狀。
                                 
　　　　　　　　　　　　　　　　 書記官   涂  村  宇
　　　　　　　　　　　　　　　　 
中　　華　　民　　國　　111 　年　　10　　月　　12　　日
附件：
臺灣臺中地方法院刑事判決
110年度訴字第278號
公  訴  人  臺灣臺中地方檢察署檢察官
被      告  陳仲寬（原名陳建宏）
　　　　　　　　
　　　　　　　　　　




指定辯護人  孫瑋澤律師
上列被告因違反槍砲彈藥刀械管制條例案件，經檢察官提起公訴
（109年度偵字第25770號），本院判決如下：
    主    文
陳仲寬犯非法寄藏非制式手槍罪，累犯，處有期徒刑伍年肆月，
併科罰金新臺幣陸萬元，罰金如易服勞役，以新臺幣壹仟元折算
壹日。扣案如附表一編號一所示之物沒收。
    犯罪事實
一、陳仲寬明知可發射金屬或子彈具有殺傷力之制式、非制式手
    槍及具有殺傷力之子彈，均係槍砲彈藥刀械管制條例公告列
    管之物品，非經中央主管機關許可，不得持有、寄藏，竟於
    民國108年3、4月間之某日，基於寄藏、持有槍枝及子彈之
    犯意，在其位於臺中市○○區○○○路0段000號14樓之1住處，收
    受許永翰（綽號「石頭」）之成年男子所交付如附表一、二
    所示之手槍及子彈，並於收受後將上開手槍及子彈藏放在上
    開住處內。嗣陳仲寬於109年3月5日晚間，攜帶如附表二所
    示槍彈前往臺中市○○區○○路0段0000號「超級巨星KTV」前與
    友人會合時，適警方接獲通報疑似有群眾在「超級巨星KTV
    」後方停車場聚集，恐滋生事端而前往巡邏盤查，陳仲寬見
    狀，遂將附表二所示槍彈藏放在不知情之林晏如所有車牌號
    碼000-0000號自小客車下方，並搭乘友人溫煜平所駕駛之車
    牌號碼000-0000號自小客車離去。經警方調閱上開「超級巨
    星KTV」之監視錄影畫面後，發現如附表二所示槍彈藏放地
    點並起出而扣得，經本院以109年度訴字第1940號案件判處
    被告有期徒刑5年6月，併科罰金新臺幣15萬元(下稱前案，
    非本案起訴範圍)。
二、陳仲寬於109年3月5日為警查獲其非法持有如附表二所示槍
    彈時，竟未向檢警報繳其所同時寄藏之附表一所示槍彈，其
    非法寄藏附表一所示槍彈之犯意及行為，已因附表二所示槍
    彈為警查獲而告中斷。詎陳仲寬明知非經中央主管機關許可
    ，不得寄藏可發射金屬或子彈具有殺傷力之非制式手槍及子
    彈，猶另行基於非法寄藏非制式手槍及子彈之犯意，自109
    年3月5日為警查獲附表二所示槍彈之時起，將如附表一所示
    槍彈藏放在臺中市○○區○○路○段0巷00弄0○0號5樓其配偶施旻
    秀住處內。嗣於109年8月23日16時5分許，為警持本院核發
    之搜索票在上開處所，起獲如附表一所示具有殺傷力之非制
    式手槍1枝及非制式子彈3顆，而查悉上情。
三、案經臺中市警察局太平分局報告臺灣臺中地方檢察署檢察官
    偵查起訴。
　　理    由
一、證據能力部分：
　　本件判決以下引用之非供述證據，並無刑事訴訟法第159條
    第1項規定傳聞法則之適用，經本院於審理時依法踐行調查
    證據程序，與本案待證事實具有自然之關聯性，且無證據證
    明係公務員違法取得之物，依法自得作為證據。
二、認定犯罪事實所憑證據及理由：
  ㈠上揭犯罪事實，業據被告陳仲寬於警詢、偵查及本院之準備
    與審理程序時供承不諱（見警卷第5至9頁、偵卷第31至32頁
    、本院卷第55頁、第121至122頁），並有如附表一所示之可
    發射金屬或子彈具有殺傷力之非制式手槍1支及具殺傷力之
    非制式子彈3顆扣案可資佐證，而該等扣案槍彈，經送內政
    部警政署刑事警察局鑑定結果：送鑑手槍1枝（槍枝管制編
    號0000000000)，認係非制式手槍，由仿手槍外型製造之槍
    枝，組裝已貫通之金屬槍管而成，擊發功能正常，可供擊發
    適用子彈使用，認具殺傷力；送鑑子彈3顆，認均係非制式
    子彈，由口徑9mm制式空包彈組合直徑約8.7mm金屬彈頭而成
    ，採樣1顆試射，可擊發，認具殺傷力；其餘扣案之2顆子彈
    ，經本院送內政部警政署刑事警察局鑑定結果，均經試射，
    均可擊發，認具有殺傷力乙節，有內政部警政署刑事警察局
    109年12月29日刑鑑字第1090094744號鑑定書及110年7月1日
    刑鑑字第1100021467號函各1份附卷可憑（見偵卷第57至60
    頁、本院卷第75頁），復有本院109年聲搜字001289號搜索
    票影本、臺中市政府警察局太平分局搜索扣押筆錄、扣押物
    品目錄表、現場蒐證照片3張、臺中市政府警察局槍枝初步
    檢視報告表、槍枝初驗照片、現場蒐證錄影光碟1張暨翻拍
    照片2張(見警卷第15頁、第33至39頁、第43至44頁、第53至
    59頁、第44至45頁）在卷可稽，且經本院依職權調閱本院10
    9年度訴字第1940號電子卷證核閱無誤。是依上開各項文書
    、證物等補強證據，已足資擔保被告自白具有相當程度之真
    實性，而得確信被告自白之犯罪事實確屬真實，應堪採信。
  ㈡綜上，本案事證明確，被告犯行洵堪認定，應予依法論科。
三、論罪科刑：
  ㈠按未經許可寄藏手槍罪為繼續犯，於其終止寄藏之前，犯罪
    行為仍在繼續實施之中，其間法律縱有變更，但其行為繼續
    實施至新法施行以後，即無行為後法律變更之可言（最高法
    院97年度台上字第2559號判決意旨參照）。查，被告自109
    年3月5日為警查獲持有附表二所示槍彈後，另行起意非法寄
    藏本案附表一所示槍彈，迄至109年8月23日經警查獲，期間
    雖槍砲彈藥刀械管制條例第7條、第12條均於109年6月10日
    修正公布，同年月12日施行，然依上開說明，被告寄藏槍彈
    之行為，乃行為之繼續，非狀態之繼續，故不生行為後法律
    變更應為新舊法比較之問題，自應適用其行為終了時即現行
    槍砲彈藥刀械管制條例之規定，合先敘明。
  ㈡次按槍砲彈藥刀械管制條例係將「持有」與「寄藏」為分別
    之處罰規定，而寄藏與持有，均係將物置於自己實力支配之
    下，僅寄藏必先有他人之持有行為，而後始為之受「寄」代
    「藏」而已；故寄藏之受人委託代為保管，其保管之本身，
    亦屬持有。不過，此之持有係受寄之當然結果，故法律上宜
    僅就寄藏行為為包括之評價，不應另就持有行為予以論罪。
    而寄藏與持有之界限，應以持有即實力支配係為他人或為自
    己而占有管領為判別準據，寄藏之犯罪，於受人委託代為保
    管而持有之際，即已成立，不以另有完成藏匿行為為必要，
    其犯罪之完結繼續至寄藏行為終了時止(最高法院95年度台
    上字第3978號、97年度台上字第2334號判決意旨參照）。查
    ，被告於警詢及本院審理時均供稱：查扣的物品是朋友寄放
    的；查扣的槍、彈是許永翰的，他拿一袋東西寄放我家；許
    永翰把手槍、子彈交給我，許永翰說要把手槍、子彈寄放在
    我這裡，沒有說要送給我，只是說寄放而已等語（見警卷第
    5至9頁、本院卷第122頁），則被告既僅受許永翰所託而代
    為保管寄藏上開槍、彈，自應論以寄藏槍彈之犯行。
  ㈢又行為人實行犯罪後，於經司法警察（官）、檢察事務官或
    檢察官查獲之際，對爾後是否遭法院羈押而得否依其原有犯
    意賡續實行犯罪，因已失其自主性而無從預知，是其主觀上
    之犯意及客觀上之犯罪行為，俱因遭查獲而中斷，縱依事後
    之客觀情況，行為人仍得再度實行犯罪，亦難謂與查獲前之
    犯罪行為係出於同一犯意；且犯行既遭查獲，依社會通念，
    亦期其因此自我檢束不再犯罪，乃竟重蹈前非，自應認係另
    行起意（最高法院101年度台字第3740號判決意旨參照）。
    查，被告於108年3、4月間某日，在其臺中市○○區○○○路0段0
    00號14樓之1住處，收受許永翰所交付寄藏如附表一、二所
    示槍彈後，因於109年3月5日遭警查獲其持有如附表二所示
    槍彈，其反社會性及違法性已具體表露，且因已失其自主性
    而無從繼續為持有或寄藏槍彈行為，並對自己寄藏或持有槍
    彈之行為將受法律非難之認識甚明，是其主觀上之犯意及客
    觀上之犯罪行為，俱因遭查獲而中斷。詎被告猶再非法寄藏
    附表一所示之槍彈，揆諸前揭說明，應認被告主觀上係另行
    起意而為之。
  ㈣核被告所為，係犯槍砲彈藥刀械管制條例第7條第4項之未經
    許可寄藏非制式手槍罪及同法第12條第4項之未經許可寄藏
    子彈罪。又被告寄藏本案附表一所示槍彈後，其持有該等槍
    彈之行為乃寄藏之當然結果，不另論以持有罪。公訴意旨認
    被告係犯槍砲彈藥刀械管制條例第7條第4項、同條例第12條
    第4 項之非法持有非制式手槍、非法持有子彈罪，容有誤會
    ，惟起訴之社會基本事實同一，且經本院當庭諭知被告及辯
    護人前開罪名，尚無礙被告訴訟防禦權之行使；又寄藏或持
    有非制式手槍、子彈均屬同條項之罪名，僅犯罪態樣不同，
    尚無變更起訴法條之問題，亦附此敘明。
  ㈤又非法持有槍砲彈藥刀械等違禁物，所侵害者為社會法益，
    如果持有之客體種類相同（同為手槍，或同為子彈者），縱
    令持有之客體有數個（如數支手槍、數顆子彈），仍為單純
    一罪，不發生想像競合犯之問題。若同時持有二不相同種類
    之客體（如同時持有手槍及子彈），則為一行為觸犯數罪名
    之想像競合犯（最高法院82年度台上字第5303號判決意旨參
    照）。查，被告未經許可，同時寄藏具殺傷力之子彈3顆，
    揆諸前揭說明，因被告所為係侵害社會法益之罪，同時寄藏
    種類相同之子彈，縱令客體有數個，仍為單純一罪，不生想
    像競合問題。又被告以一行為同時寄藏非制式手槍1支及子
    彈3顆，為想像競合犯，應依刑法第55條前段規定，從一重
    論以非法寄藏非制式手槍罪。
  ㈥查被告前因傷害案件，經本院以107年度中簡字第3021號判決
    判處有期徒刑3月，上訴後，復經本院以108年度簡上字第91
    號判決上訴駁回確定；另因違反毒品危害防制條例案件，經
    本院以108年度易字第1312號判處有期徒刑3月確定。前開二
    案經本院以108年度聲字第4654號裁定定應執行有期徒刑5月
    確定，並於108年12月10日易科罰金執行完畢等情，有臺灣
    高等法院被告前案紀錄表附卷可稽。其受上開有期徒刑執行
    完畢後，五年內之109年3月5日為警查獲前案時起至109年8
    月23日止，故意再犯本案有期徒刑以上之罪，為累犯。本院
    審酌被告於前案執行完畢後，未生警惕，故意再為本案犯行
    ，足見前罪之徒刑執行成效不彰，其對刑罰之反應力顯然薄
    弱，衡量被告於本案之犯罪情節及所侵害之法益，並無應量
    處最低法定刑，否則有違罪刑相當原則，暨有因無法適用刑
    法第59條酌量減輕其刑之規定，致其人身自由遭受過苛侵害
    之情形，自無司法院大法官會議釋字第775號解釋之適用，
    爰依刑法第47條第1項規定加重其刑。至辯護人主張被告之
    前案為毒品案件，與本案罪質不同，依上開釋字意旨，就被
    告累犯部分應不予加重其刑乙節，惟按司法院大法官釋字第
    775號解釋意旨，係闡釋行為人雖符合刑法第47條第1項累犯
    規定之要件，法院仍應依個案犯罪情節，具體審酌行為人犯
    罪之一切情狀暨所應負擔之罪責，以裁量應否依累犯加重之
    規定加重其刑。例如原應量處最低法定刑，於其所犯之罪不
    符合刑法第59條所定酌減其刑要件之情形，若依累犯之規定
    加重其最低本刑，致行為人被量處超過其所犯之罪之法定最
    低本刑，將使其所承受之刑罰超逾其所應負擔之罪責，而違
    背憲法比例及罪刑相當原則者，法院應裁量是否依累犯加重
    之規定加重其法定最低本刑（最高法院110年度台上字第201
    7號判決意旨參照），而本院就本案既未量處最低法定刑度
    ，依上開說明，即非司法院釋字第775號解釋應裁量不予加
    重之範疇，是辯護人上開主張，與前開論述未合，容有誤會
    ，自非足取。
  ㈦又犯本條例之罪，於偵查或審判中自白，並供述全部槍砲、
    彈藥、刀械之來源及去向，因而查獲或因而防止重大危害治
    安事件之發生者，減輕或免除其刑，槍砲彈藥刀械管制條例
    第18條第4項前段固有明文。惟查本案並未因被告供述而查
    獲槍枝來源乙節，有臺中市政府警察局太平分局110年4月6
    日中市警太分偵字第1100010085號函、臺灣臺中地方檢察署
    110年10月28日中簡謀服109偵25770字第1109106819號函附
    卷可憑（見本院卷第83頁），足見本案並無因被告供述而查
    獲槍枝來源之情形，自無同條例第18條第4項規定之適用。
  ㈧另按刑法第59條規定：「犯罪之情狀顯可憫恕，認科以最低
    度刑仍嫌過重者，得酌量減輕其刑。」於適用時，應就犯罪
    一切情狀予以全盤考量，審酌其犯罪有無可憫恕之事由，亦
    即有無特殊之原因與環境，在客觀上足以引起一般同情，以
    及宣告法定最低度刑是否猶嫌過重等情，以為判斷（最高法
    院97年度台上字第4319號判決意旨參照）。依本案卷證資料
    所示，並無堪認被告寄藏上開槍彈，有何迫於情勢，誤蹈法
    網而為之情，況且，槍彈之危險性甚高，為政府嚴禁之違禁
    物，詎被告於前案為警查獲後，仍隱匿上情，猶再另行起意
    非法寄藏如附表一所示槍彈，對社會秩序、治安及他人生命
    、身體等安全潛藏有高度危害，難認有何情輕法重，在客觀
    上足以引起一般同情而可堪憫恕之處，是辯護人上開請求，
    尚嫌無據。　
  ㈨爰以行為人責任為基礎，審酌被告於前案遭查獲非法持有如
    附表二所示槍彈後，猶未能知所悔悟，竟另行起意非法寄藏
    如附表一所示槍彈，對社會秩序及他人生命、身體安全構成
    潛在威脅，所生危害不容輕忽，惟幸尚未因此造成公眾或他
    人之現實惡害，並審酌被告犯後始終坦承犯行，及其非法寄
    藏非制式手槍數量為1枝、子彈為3顆，及非法寄藏手段、情
    節及期間，暨其於本院自陳之教育智識程度及家庭經濟狀況
    （見本院卷第123頁）等一切情狀，量處如主文所示之刑，
    及就併科罰金部分，諭知易服勞役之折算標準。
四、沒收部分：
    按違禁物，不問屬於犯罪行為人與否，沒收之。刑法第38條
    第1項定有明文。查，扣案如附表一編號一所示之非制式手
    槍1支（含彈匣1個），為被告非法寄藏之槍枝，業據被告供
    明在卷，且經鑑定結果具有殺傷力，有前揭內政部警政署刑
    事警察局之鑑定書附卷可考，屬槍砲彈藥刀械管制條例管制
    之違禁物，應依前揭規定予以宣告沒收。至附表一編號二所
    示非制式子彈3顆，均因鑑驗試射喪失殺傷力，不再具有子
    彈的功能，非屬違禁物，爰不予宣告沒收，併予敘明。
據上論斷，應依刑事訴訟法第299條第1項前段，槍砲彈藥刀械管
制條例第7條第4項、第12條第4項，刑法第11條前段、第47條第1
項、第55條、第42條第3項前段、第38條第1項，判決如主文。
本案經檢察官潘曉琪提起公訴，檢察官黃芝瑋到庭執行職務。
中　　華　　民　　國　　111 　年　　1 　　月　　19　　日
　　　　　　　　　刑事第八庭  審判長法  官  高思大
 　　　　　　　　　                 法  官  陳鈴香  
                  　　　　　　　　　法　官　江文玉
以上正本證明與原本無異。
如不服本判決應於收受判決後20日內向本院提出上訴書狀，並應
敘述具體理由；其未敘述上訴理由者，應於上訴期間屆滿後20日
內向本院補提理由書（均須按他造當事人之人數附繕本）「切勿
逕送上級法院」。
                                    書記官  黃珮華
中　　華　　民　　國　　111 　年　　1 　　月　　19　　日
附錄論罪科刑法條　　　　　　　　　　　　　　　　　　
槍砲彈藥刀械管制條例第7條
未經許可，製造、販賣或運輸制式或非制式火砲、肩射武器、機
關槍、衝鋒槍、卡柄槍、自動步槍、普通步槍、馬槍、手槍或各
類砲彈、炸彈、爆裂物者，處無期徒刑或7年以上有期徒刑，併
科新臺幣3千萬元以下罰金。
未經許可，轉讓、出租或出借前項所列槍砲、彈藥者，處無期徒
刑或5年以上有期徒刑，併科新臺幣1千萬元以下罰金。
意圖供自己或他人犯罪之用，而犯前二項之罪者，處死刑或無期
徒刑；處徒刑者，併科新臺幣5千萬元以下罰金。
未經許可，持有、寄藏或意圖販賣而陳列第1項所列槍砲、彈藥
者，處5年以上有期徒刑，併科新臺幣1千萬元以下罰金。
意圖供自己或他人犯罪之用，以強盜、搶奪、竊盜或其他非法方
法，持有依法執行公務之人所持有之第1項所列槍砲、彈藥者，
得加重其刑至二分之一。
第1項至第3項之未遂犯罰之。
槍砲彈藥刀械管制條例第12條
未經許可，製造、販賣或運輸子彈者，處1年以上7年以下有期徒
刑，併科新台幣500萬元以下罰金。
未經許可，轉讓、出租或出借子彈者，處6月以上5年以下有期徒
刑，併科新台幣300萬元以下罰金。
意圖供自己或他人犯罪之用，而犯前二項之罪者，處3年以上10
年以下有期徒刑，併科新台幣700萬元以下罰金。
未經許可，持有、寄藏或意圖販賣而陳列子彈者，處5年以下有
期徒刑，併科新台幣300萬元以下罰金。
第1項至第3項之未遂犯罰之。
【附表一】本案查獲之槍彈：
編號 名稱與數量 備註 一 非制式手槍1支（槍枝管制編號0000000000號，含彈匣1個）  鑑定結果認係仿手槍外型製造之槍枝，組裝已貫通之金屬槍管而成之非制式手槍，擊發功能正常，可供擊發適用子彈使用，認具殺傷力。 二 非制式子彈3顆（經鑑定試射後，均僅餘彈殼）  鑑定結果認係由口徑9mm制式空包彈組合直徑約8.7mm金屬彈頭而成之非制式子彈，經試射均可擊發，認具殺傷力。 
【附表二】前案（即本院109年度訴字第1940號）查獲之槍彈
編號 名稱與數量 備註 一 制式手槍1支（含彈匣2個，槍枝管制編號0000000000號）  鑑定結果認係口徑9x19mm制式手槍，擊發功能正常，可供擊發同口徑制式子彈使用，認具殺傷力。 二 制式子彈16顆（原扣得制式子彈24顆，其中8顆經鑑定試射後，僅餘彈殼）  鑑定結果認係口徑9x19mm制式子彈，採樣8顆試射，均可擊發，認具殺傷力。